【裁判字號】    90,訴,890
【裁判日期】    901227
【裁判案由】    傷害
【裁判全文】
臺灣屏東地方法院刑事判決                            九十年度訴字第八九號
    公  訴  人  臺灣屏東地方法院檢察署檢察官
    被      告  丙○○
                乙○○
    右  一  人
    指定辯護人  本院公設辯護人  甲○○
右列被告因傷害案件，經檢察官提起公訴（九十年度偵字第六四四九號、九十年度偵
字第六九八二號），本院判決如左︰
    主  文
丙○○傷害人之身體，處有期徒刑肆月，如易科罰金，以佰元折算壹日。
乙○○傷害人之身體致重傷，處有期徒刑壹年捌月。
    事  實
一、丙○○與乙○○原係朋友關係，於民國九十年七月二十七日十三時許，在屏東縣
    來義鄉南和村二五一號，兩人因土地上建築房屋之問題發生口角，丙○○乃基於
    普通傷害之犯意，先出手毆打乙○○，致乙○○受有頭部外傷、頭皮撕裂傷、胸
    部及左髖挫傷、多處擦傷等之傷害。乙○○於丙○○出手時，心生憤怒，亦基於
    普通傷害之意思，出手反擊，乙○○對出手重擊臉部，個人主觀上並不預見會使
    對方眼角膜破裂而失明，但於一般人客觀上卻顯能預見此情形，仍出手攻擊丙○
    ○臉部，致丙○○左眼一併受到重擊而受有左眼眼角膜破裂（左眼原本視力就不
    好），致該眼視力全盲之重傷害。
二、案經丙○○與乙○○訴由屏東縣警察局潮州分局報請臺灣屏東地方法院檢察署檢
    察官偵查起訴。
    理  由
一、右揭事實，業據被告丙○○、乙○○坦承不諱，核與證人權泰山、簡林罔美於偵
    查中證述之情節大致相符（見偵查卷第六頁、第六頁反面），並有診斷證明書二
    紙在卷可稽，參以被告二人原為朋友之關係，案發當日二人本係一同飲酒，惟因
    土地建築房屋之問題始發生口角，進而彼此互毆等情，被告二人之間並無深仇大
    恨，足見被告乙○○當時應無使被告丙○○眼部失明之重傷犯意，而僅有普通傷
    害之犯意，惟眼部為人體極為脆弱之器官，若出手攻擊臉部極易傷及眼睛而發生
    失明之傷害，被告乙○○在互毆緊急之下，其個人並未能預見此情形，但一般人
    在客觀上顯能預見出手毆打被告丙○○之臉部時，被告丙○○之眼部有遭重擊而
    致失明之可能，又被告丙○○經治療後，其左眼眼角膜破裂，致該眼視力全盲，
    復有高雄醫學院附設中和紀念醫院九十年九月二十日（九十）診字第九三九九號
    診斷證明書一紙卷可稽，應認己達毀敗一目機能之重傷害程度，而此重傷害與基
    本之普通傷害間復有相當因果關係。綜上，本件事證明確，被告犯行堪以認定。
二、核被告丙○○所為係犯刑法第二百七十七條第一項之普通傷害罪，被告乙○○則
    係犯刑法第二百七十七條第二項後段之傷害人之身體致重傷罪。又刑法傷害人之
    身體致重傷罪之法定刑為三年以上，十年以下有期徒刑，刑責至重，被告乙○○
    與被告丙○○原係朋友，雙方因土地上建築房屋之問題發生爭執，進而互毆，被
    告二人均受有傷害，被告丙○○於本院審理時亦自承伊眼睛本來就不好，經被告
    乙○○一打就瞎掉，是被告乙○○僅因一時失慮致罹重典，其犯罪之情狀法重情
    輕，在客觀上足以引起一般之同情，因認宣告法定最低度之刑，猶嫌過重，爰依
    刑法第五十九條之規定減輕其刑。爰審酌被告二人素行、犯罪動機、目的、手段
    、所生危害、犯後態度等一切情狀，分別量處如主文所示之刑，並就被告丙○○
    部分諭知易科罰金之折算標準。
據上論斷，應依刑事訴訟法第二百九十九條第一項前段，刑法第二百七十七條第一項
、第二項後段、第五十九條、第四十一條第一項前段，罰金罰鍰提高標準條例第一條
第一項前段、第二條，判決如主文。
本案經檢察官薛水生到庭執行職務。
中      華      民      國      九十      年    十二    月    二十七    日
                                      臺灣屏東地方法院刑事第三庭
                                          審判長法  官  黃國永
                                                法  官  陳姵君
                                                法  官  余德正
右正本證明與原本無異。
對於本判決如有不服應於收受送達後十日內向本院提出上訴書狀上訴於台灣高等法院
高雄分院並按他造當事人之人數附具繕本。
                                                書記官  曾文玲
中      華      民      國      九十      年    十二    月    二十七    日
附錄本判決論罪之法條：
刑法第二百七十七條
傷害人之身體或健康者，處三年以下有期徒刑、拘役或一千元以下罰金。
犯前項之罪因而致人於死者，處無期徒刑或七年以上有期徒刑；致重傷者，處三年以
上十年以下有期徒刑。


司法院資訊處製作；財團法人民間司法改革基金會備份。
